ACORDAO-COMPLETO-2357086

ACÓRDÃO DE RELAÇÃO

ACÓRDÃO DE RELAÇÃO 5063/2019 ATA 22/2019 - PRIMEIRA CÂMARA

Acórdão 5063/2019-TCU-Primeira Câmara
Os ministros do Tribunal de Contas da União, reunidos em sessão da 1ª Câmara, com fundamento nos arts. 1º, V, e 39, II, da Lei 8.443/1992, no art. 260, § 5º, do RI/TCU, no art. 7º, I, da Resolução TCU 206/2007, na forma do art. 143, II, do RI/TCU, e de acordo com os pareceres convergentes emitidos nos autos, ACORDAM, por unanimidade, em considerar prejudicado o exame de mérito dos atos de concessão de pensão civil a seguir relacionados, por perda de objeto, em decorrência do falecimento dos beneficiários.
1. Processo TC-Processo 011.723/2019-0 (PENSÃO CIVIL) 
	1.1. Interessados: Aguimar Godoy dos Santos Andrade (XXX.325.987-XX) ; Ana Goes Oripka (XXX.045.719-XX) ; Carlos Alberto de Faria (XXX.288.376-XX) ; Corina de Oliveira Miranda (XXX.121.807-XX) ; Erotildes Duarte (XXX.339.601-XX) ; Francisca Valdizia de Sena Pereira (XXX.122.883-XX) ; Julia Veiga Sabino de Oliveira (XXX.207.606-XX) ; Juraci da Silva Biango (XXX.357.787-XX) ; Leonora Maxima Veloso Vieira (XXX.434.486-XX) ; Luiza Faustino Jambo (XXX.450.207-XX) ; Luzia Lourenço Lopes (XXX.448.877-XX) ; Maria Jose Torres da Silva (XXX.650.127-XX) ; Maria Julia Marques dos Santos (XXX.086.093-XX) ; Maria Nelcia Martins (XXX.211.491-XX) ; Maria de Lourdes Pearce (XXX.559.803-XX) ; Nilda Rodrigues da Silva (XXX.654.297-XX) ; Nilda Santos Rodrigues (XXX.799.778-XX) ; Olga Alves da Silva (XXX.521.487-XX) ; Paula do Nascimento (XXX.827.304-XX) ; Silvia Cristina Ribeiro (XXX.766.717-XX) .
	1.2. Órgão: Ministério dos Transportes, Portos e Aviação Civil (extinta) .
	1.3. Relator: Ministro-Substituto Weder de Oliveira.
	1.4. Representante do Ministério Público: Procurador Marinus Eduardo De Vries Marsico.
	1.5. Unidade Técnica: Secretaria de Fiscalização de Pessoal (Sefip) .
	1.6. Representação legal: não há.
	1.7. Determinações/Recomendações/Orientações: não há.

Primeira Câmara

Ministério dos Transportes, Portos e Aviação Civil (extinta).

Aguimar Godoy dos Santos Andrade (XXX.325.987-XX); Ana Goes Oripka (XXX.045.719-XX); Carlos Alberto de Faria (XXX.288.376-XX); Corina de Oliveira Miranda (XXX.121.807-XX); Erotildes Duarte (XXX.339.601-XX); Francisca Valdizia de Sena Pereira (XXX.122.883-XX); Julia Veiga Sabino de Oliveira (XXX.207.606-XX); Juraci da Silva Biango (XXX.357.787-XX); Leonora Maxima Veloso Vieira (XXX.434.486-XX); Luiza Faustino Jambo (XXX.450.207-XX); Luzia Lourenço Lopes (XXX.448.877-XX); Maria Jose Torres da Silva (XXX.650.127-XX); Maria Julia Marques dos Santos (XXX.086.093-XX); Maria Nelcia Martins (XXX.211.491-XX); Maria de Lourdes Pearce (XXX.559.803-XX); Nilda Rodrigues da Silva (XXX.654.297-XX); Nilda Santos Rodrigues (XXX.799.778-XX); Olga Alves da Silva (XXX.521.487-XX); Paula do Nascimento (XXX.827.304-XX); Silvia Cristina Ribeiro (XXX.766.717-XX).

WEDER DE OLIVEIRA

não há.

PENSÃO CIVIL (PCIV)

Secretaria de Fiscalização de Pessoal (Sefip).